臺灣臺北地方法院民事裁定 
                                      111年度勞訴字第5號
原      告  曾安綺


訴訟代理人  蔡皇其律師
上列原告與被告燁聯資產管理顧問股份有限公司等間請求給付資
遣費等事件，本院裁定如下：
    主  文
原告應於本裁定送達後五日內，補繳第一審裁判費新臺幣叁仟零
捌拾伍元。
    理  由
一、上列原告曾安綺與被告燁聯資產管理顧問股份有限公司等間
    請求給付資遣費等事件，原告起訴僅繳納部分裁判費。經查
     ：
　㈠按以一訴主張數項標的者，其價額合併計算之。但所主張之
    數項標的互相競合或應為選擇者，其訴訟標的價額，應依其
    中價額最高者定之，民事訴訟法第77條之2第1項定有明文。
    次按不真正連帶債務之數債務人具有同一目的，而對債權人
    各負全部給付之義務，然各債務有其不同發生之原因，債權
    人以一訴主張該不同發生原因之法律關係，而為不真正連帶
    之聲明，核屬上開條文所稱之「主張之數項標的互相競合」
     ，其訴訟標的價額，應依其中價額最高者定之（最高法院1
    04年度台抗字第72號民事裁定意旨參照）。本件原告追加聲
    明第1項請求被告等應各給付其新臺幣（下同）128萬5913元
    ，及自起訴狀繕本送達翌日起至清償日止，按年息百分之5
    計算之利息。但如其中一被告已為給付，其餘被告就其給付
    範圍內免為給付；追加聲明第2項請求被告等各應補提繳4萬
    5038元至其勞工退休金專戶。如其中一被告已提繳，在其提
    繳範圍內，他被告免提繳義務。核原告上開聲明第1項及第2
    項各該被告間之給付為不真正連帶債務，屬「主張之數項標
    的互相競合」，經擇其中價額較高者再行合併計算，本件原
    告主張之訴訟標的金額應為133萬951元（＝128萬5913元＋4萬
    5038元）。
  ㈡又依勞動事件法第15條、民事訴訟法第77條之13等規定，原
    應徵第一審裁判費1萬4266元，惟其中128萬4951元（＝薪資1
    14萬7691元＋資遣費5萬8889元＋特休未休工資3萬3333元＋勞
    工退休金未提撥4萬5038元）係因給付工資、資遣費及退休
    金涉訟，依勞動事件法第12條第1項規定，暫免徵收裁判費
    之3分之2，應徵第一審裁判費為5085元(元以下四捨五入)，
    扣除前已繳之裁判費2000元，尚應補繳裁判費3085元 。茲
    依勞動事件法第15條、民事訴訟法第249條第1項但書之規定
    ，定相當期間命原告補繳第一審裁判費如主文所示，逾期不
    繳納，即依法駁回其訴。
二、依勞動事件法第15條，民事訴訟法第77條之12、第249條第1
    項但書，裁定如主文。
中　　華　　民　　國　　111 　年　　1 　　月　　10　　日
                    勞動法庭  法　官　翁偉玲
以上正本係照原本作成。                                  本裁定不得抗告。
中　　華　　民　　國　　111 　年　　1 　　月　　10　　日
                              書記官　陳信宏